JOÃO VITOR GUEDES DE SOUSA

Desenvolvedor front-end

Contato

Email:guedeskj2@gmail.com Telefone: (61) 984218067 Endereço: Sudoeste – DF

Data de Nascimento: 24/2/2004

Estado Civil: Solteiro

Links profissionais

Repositório: https://github.com/guedescss/

<u>Linkedin:</u> https://www.linkedin.com/in/guedescss/

Perfil

Estou cursando análise e desenvolvimento de sistemas e atualmente venho a me especializar em front-end e um pouco de back-end, quero me especializar mais para me tornar um bom Dev Fullstack.

Disponibilidade para trabalhar em período integral e tenho o objetivo de adquirir novos conhecimentos e de contribuir para o mercado de trabalho

Histórico profissional

Empresa: Galeria Mercato.

Função: apoio administrativo, assessoria comercial.

Período: 12.2022 a 07.2023.

Empresa: VIA ROMANA

Função: Designer Gráfico, Vendas.

Período: 3.2019 a 4.2020.

Formação

<u>Análise e Desenvolvimento de Sistemas</u> – Cursando o 1º Semestre no Instituto de Educação Superior de Brasília - **IESB**.

Cursos Extracurriculares

TREINACOM: Web Developer, Lógica, HTML, PHP com MYSQL + OO – 88 horas // Java, JSP, Servlet's, Struts, XML e acesso a banco de dados MySQL com JDBC - (17.1.2022 a 4.3.2022:80 horas)

<u>Udemy</u>: ReactJS + Redux, webpack, redux-form, mongoDB, express, node JS - (2023)

RocketSeat: *Discover -* Programação WEB, HTML, CSS, Javascript, Git e Github - (25.07.2023:12 Horas)

NLW AI - inteligência artificial em programação – (14.09.2023)

Curso Online de Java – Desenvolvimento de uma aplicação back-end em Java, Maven, Spring Boot, API Rest, Lombok, Integração com H2 Database Engine, Implementando segurança nos dados do usuário, Tratamento de Exceções e Deploy do back-end - (15.10.2023:5 horas)